臺灣臺中地方法院交通事件裁定　　　　　　　　　　九十四年度交聲字第三五四號
　　原處分機關　交通部公路總局臺中區監理所
　　受 處分 人　甲○○
上列受處分人因違反道路交通管理處罰條例案件，對於交通部公路總局臺中區監理所
民國九十四年四月二十九日所為之裁決（中監違字第裁六○─ＺＧＡ○○六四五二號
裁決書），聲明異議，本院裁定如左：
    主  文
異議駁回。
    理  由
一、原處分機關略以：受處分人甲○○，於民國九十四年一月七日二十一時四十一分
    許，其所有之車號Ｘ二─三一六三號自用小客車，在國道三號公路一七四‧六公
    里南下處，因行車限速一一○公里，經科學儀器測得時速一三七公里，超速二十
    七公里行駛之違規事實，經國道公路警察局第七警察隊員警依法逕行舉發，受處
    分人未依限期到案提出申訴，經向原舉發機關查證違規屬實，該所遂於九十四年
    四月二十九日以中監違字第裁六○─ＺＧＡ○○六四五二號裁決書，裁處受處分
    人違反道路交通管理處罰條例第三十三條之規定，處罰鍰新臺幣（下同）五千元
    整，並記違規點數一點，逾期則依違反道路交通管理事件統一裁罰標準表及裁決
    書處罰主文裁處，於法並無不合等語。
二、本件受處分人甲○○則以：如果超速被照受罰，絕對無顏申訴撤銷，難道他車超
    速，伊車被照是絕對不會發生嗎？請檢驗原始完整照片，照片上該有的所有數字
    資料，爰聲明異議云云。
三、按汽車行駛高速公路應依速限標誌指示；行車速度應依標誌或標線之規定；汽車
    駕駛人有第三十三條者，除依原條款處罰鍰外，並予記違規點數一點。道路交通
    管理處罰條例第三十三條第一項、第六十三條第一項第一款及道路交通安全規則
    第九十三條第一項、高速公路交通管制規則第五條第一項與違反道路交通管理事
    件統一裁罰標準表分別定有明文。又按汽車駕駛人之行為，有其他違規行為經以
    科學儀器取得證據資料之情形，當場不能或不宜攔截製單舉發者，得對汽車所有
    人逕行舉發處罰。道路交通管理處罰條例第七條之二第一項第六款及違反道路交
    通管理事件統一裁罰標準表亦有明定。
四、經查：本件受處分人甲○○，於上開時、地，其所有之車號Ｘ二─三一六三號自
 用小客車，因高速公路超速二十七公里行駛之違規事實，經舉發機關之執勤員警
    逕行舉發等情，有原舉發機關員警舉發之違反道路交通管理事件通知單一紙與裁
    決書一份在卷可稽。雖受處分人以上開情詞置辯，惟查：本案經檢視採證照片，
    並復查詢電腦車籍資料，該車廠牌、顏色均相符，超速違規屬實；另本案經查為
    使用雷射測速儀器鎖定照相採證後，依採證照片舉發；該儀器係國外先進科學儀
    器，且該檢驗合格文件譯本業經本國法院公證，此亦有原舉發機關九十四年四月
    一日、六月十日之函件在卷可佐。再者，受處分人超速行駛之違規事實，係經執
    勤員警以定點設置之雷射測速儀器所測得，乃以科學儀器取得之證據資料，依法
    本有證據能力，足資證明受處分人超速行駛之違規情事；且經本院依職權像原舉
    發單位函調本件舉發之原始採證照片，該舉發違規之原始採證照片下側黑框內，
    詳列有違規日期（Ｄ：０５─０１─０７）、時間（ＴＩＭ：２１：４１）、行
    車速度（ＫＭＨ─１３７），採證照片左側紅框內亦標明：國三１７４‧６ＫＭ
    南下、限速１１０ＫＭＨ之數據，違規事實明顯，此亦有原舉發單位九十四年六
    月十日公警七交字第○九四○七○三九一○號函附照片在卷可參，受處分人認採
    證照片無數字佐證，顯有誤會。況該雷射測速儀器為一精密、精確之科技測速器
    ，其特性為只能鎖定一個測速目標，確認違規車輛不會有錯誤，不易被違規者以
    反偵測設備偵測。是舉發警員之測速結果應屬無誤。高速公路就小客車之行車速
    限既限定於時速一百一十公里，則任何小客車皆應依照該速限標誌指示行駛，以
    維護高速公路之交通秩序與安全，受處分人該車時速確為一三七公里，已明顯違
    規超速二十七公里，依法自當接受裁罰。受處分人雖爭執當時有他車超速同時經
    過，可能誤照云云，惟查：本件執勤警員所使用之雷射測速器，其距離差和瞄準
    準確度甚高，甚少誤差及瞄準錯誤之情形，其所測之數值應係正確及值得信賴。
    是受處分人於前述時、地，駕車而有超速行駛之違規行為事實，應堪認定，其否
    認有違規之情，並不足採。本院經查亦無任何證據足資證明執勤警員有捏造事實
    或違法取締之情事，則執勤警員本其加強道路交通管理、維護交通秩序、確保交
    通安全職責所為之逕行舉發，自應受到合法、正確而真正之推定，受處分人指摘
    原舉發不當，尚屬無據。從而，原處分機關據以援引上開規定，裁處罰鍰五千元
    整，並記違規點數一點，逾期則依裁決書處罰主文規定處罰，並無不當，本件異
    議為無理由，應予駁回。
五、據上論斷，應依道路交通管理處罰條例第八十七條、道路交通案件處理辦法第十
    九條，裁定如主文。
中      華      民      國      九十四      年    六    月    二十八    日
                                臺灣臺中地方法院交通法庭
                                    法  官  張清洲
右正本證明與原本無異。
如不服本裁定，應於送達後五日內，向本院提出抗告狀。
                                    書記官
中      華      民      國      九十四      年    六    月    二十八    日
